# 以后 3 年未能完全结转扣除的公益性捐赠如何处理？

提问人：快枪 时间：2018-06-17 00:04:12
财税〔 2018 〕 15 号《财政部、国家税务总局关于公益性捐赠支出企业所得税税前结转扣除有关政策的通知》二、企业当年发生及以前年度结转的公益性捐赠支出，准予在当年税前扣除的部分，不能超过企业当年年度利润总额的12%。三、企业发生的公益性捐赠支出未在当年税前扣除的部分，准予向以后年度结转扣除，但结转年限自捐赠发生年度的次年起计算最长不得超过三年。四、企业在对公益性捐赠支出计算扣除时，应先扣除以前年度结转的捐赠支出，再扣除当年发生的捐赠支出。 某企业 2017 年通过公益性社会团体救助自然灾害捐赠 500 万元， 2017 利润总额分别为 1000 万元。 2017 年税法准予扣除的公益性捐赠支出限额=1000×12%=120万元2017 年公益性捐赠支出 500 万元，扣除 120 万元， 380 万元准予结转以后 3 年扣除。企业认为以后 3 年能产生足够的应纳税额扣除结转的捐赠额，确认了递延所得税资产380×25%=95万元但如果以后 3 年的应纳税所得额不足 380 万元，假设只有 300 万元，那么第 3 年末对未能转回的递延所得税资产80×25%=20万元应如何处理呢？是否应作为前期差错？资产80×25%=20万元应如何处理呢？是否应作为前期差错？还是直接冲回，即借：所得税费用——递延所得税费用 20 贷：递延所得税资产——捐赠扣除结转 20 ？

回答人：chenyiwei
对于前期差错和会计估计变更的区分问题，本版面上已有很多讨论，基本的处理思路是依据证监会会计部发布的《上市公司执行企业会计准则监管问题解答（ 2013 年第 1 期，总第 8 期）》（会计部函[2013]232号）中的“问题1”：
问题 1 ：上市公司在何种情况下可以认定前期会计估计发生差错，并追溯调整前期报表？ 解答：根据《上市公司执行企业会计准则监管问题解答》（ 2010 年第 1 期，总第 4 期），不应简单将会计估计与实际结果对比认定存在差错。 只有在上市公司能够提供确凿证据，表明由于重大人为过失或舞弊等原因，未能合理使用前期报表编报时已经存在且能够取得的可靠信息，导致前期会计估计结果未恰当反映当时情况，才能认定前期会计估计存在差错。 前期会计估计存在差错，并不必然进行追溯调整，只有当上市公司确定相关因素导致会计估计差错累计影响数切实可行且该差错重要时，才采用追溯重述法调整前期报表，否则应采用未来适用法。
就本案例，主要考虑的因素是：后续实际应纳税所得额小于当初估计数的原因，是否为当初无法合理估计到的特殊、偶发性事项所导致，是否存在当初对未来三年的应纳税所得额进行估计时考虑问题不全、未能充分利用和综合分析当初的已知和可获知信息的情况。
如果构成前期差错且影响重大，则应追溯重述前期比较数据；反之在当期的所得税费用中调整或更正即可。